# 发行可续债，是放到债务工具中核算，还是放到权益工具中核算？

提问人：zyqlucsuc@163.c 时间：2019-04-21 15:50:58
[b] 陈版，以及各位老师们，请问根据下列债券发行条款，可以将其定义为权益工具吗？
（三）本期债券的主要条款
1 、债券期限及发行人的续期选择权：
本期债券以每 3 个计息年度为一个周期（“重新定价周期”）。在每 3 个计息年度（即每个重新定价周期）末附发行人续期选择权，发行人有权选择将本期债券期限延长 3 年（即 1 个重新定价周期），或选择在该重新定价周期到期全额兑付本期债券。
如果发行人选择延长本期债券期限，则从第 2 个重新定价周期开始，每个重新定价周期适用的票面利率调整为当期基准利率加上基本利差再加上 300个基点（ 1 个基点为0.01%）。
2 、递延支付利息条款：本期债券附设发行人延期支付利息权，除非发生债券条款约定的强制付息事件，本期债券的每个付息日，发行人可自行选择将当期利息以及按照本条款已经递延的所有利息及其孳息推迟至下一个付息日支付，且不受到任何递延支付利息次数的限制；前述利息递延不属于发行人未能按照约定足额支付利息的行为。每笔递延利息在递延期间应按当期票面利率累计计息。如发行人决定递延支付利息的，发行人应在付息日前 10 个交易日披露《递延支付利息公告》。
3 、强制付息事件：付息日前 12 个月内，发生以下事件的任意一项，发行人不得递延当期利息以及已经递延的所有利息及其孳息：（ 1 ）向普通股股东分红；（ 2 ）减少注册资本（因股权激励和业绩承诺导致股份回购的减资除外）。
利息递延下的限制事项：若发行人选择行使延期支付利息权，则在延期支付利息及其孳息未偿付完毕之前，发行人不得有下列行为：（ 1 ）向普通股股东分红；（ 2 ）减少注册资本（因股权激励和业绩承诺导致股份回购的减资除外）。
4 、利息支付实施办法：在本期债券存续期间，（ 1 ）若发生强制付息事件，发行人应按债券条款约定，于当期付息日支付当期利息和已经递延的所有利息及其孳息；（ 2 ）若发生债券受托管理协议项下发行人的违约事件，发行人应按债券受托管理协议和债券持有人会议规则约定支付当期利息和已经递延的所有利息及其孳息；（ 3 ）若未发生强制付息事件和违约事件，发行人选择延期支付利息，发行人应在当期付息日前 10 个交易日披露《递延支付利息公告》，并于下一个付息日支付递延利息及其孳息；（ 4 ）除上述情形外，发行人应按债券条款约定，于当期付息日支付当期利息和已经递延的所有利息及其孳息。
5 、偿付顺序：在发行人破产清算时，本期债券持有人对本金和利息享有等同于普通破产债权人的权利。
6 、会计处理：按照《企业会计准则第 37 号——金融工具列报》、《企业会计准则解释第 1 号》第四条关于如何区分权益工具和债务工具的规定，以及《金融负债与权益工具的区分及相关会计处理规定》（财会【 2014 】 13 号）
的相关规定，发行人将本次债券分类为权益工具。
7 、发行人赎回选择权：
（ 1 ）发行人因税务政策变更进行赎回
发行人由于法律法规的改变或修正，相关法律法规司法解释的改变或修正而不得不为本期债券的存续支付额外税费，且发行人在采取合理的审计方式后仍然不能避免该税款缴纳或补缴责任的时候，发行人有权对本期债券进行赎回。发行人若因上述原因进行赎回，则在发布赎回公告时需要同时提供以下文件：① 由发行人总经理及财务负责人签字的说明，该说明需阐明上述发行人不可避免的税款缴纳或补缴条例；② 由会计师事务所或法律顾问提供的关于发行人因法律法规的改变而缴纳或补缴税款的独立意见书，并说明变更开始的日期。
发行人有权在法律法规或相关法律法规司法解释变更后的首个付息日行使赎回权。发行人如果进行赎回，必须在该可以赎回之日（即法律法规、相关法律法规司法解释变更后的首个付息日）前 20 个工作日公告（法律法规、相关法律法规司法解释变更日距付息日少于 20 个工作日的情况除外，但公司应及时进行公告）。赎回方案一旦公告不可撤销。
（ 2 ）发行人因会计准则变更进行赎回
按照《企业会计准则第 37 号——金融工具列报》、《企业会计准则解释第 1号》第四条关于如何区分权益工具和债务工具的规定，以及《金融负债与权益工具的区分及相关会计处理规定》（财会【 2014 】 13 号）的相关规定，发行人将本期债券计入权益。若未来因企业会计准则变更或其他法律法规改变或修正，影响发行人在合并财务报表中将本期债券计入权益时，发行人有权对本期债券进行赎回。
发行人若因上述原因进行赎回，则在发布赎回公告时需要同时提供以下文件：① 由发行人总经理及财务负责人签字的说明，该说明需阐明发行人符合提前赎回条件；② 由会计师事务所出具的对于会计准则改变而影响公司相关会计条例的情况说明，并说明变更开始的日期。
发行人有权在该会计政策变更正式实施日的年度末行使赎回权。发行人如果进行赎回，必须在该可以赎回之日前 20 个工作日公告（会计政策变更正式实施日距年度末少于 20 个工作日的情况除外，但公司应及时进行公告）。
赎回方案一旦公告不可撤销。发行人将以票面面值加当期利息及递延支付的利息及其孳息（如有）向投资者赎回全部本期债券。赎回的支付方式与本期债券到期本息支付相同，将按照本期债券登记机构的有关规定统计债券持有人名单，按照债券登记机构的相关规定办理。若发行人不行使赎回选择权，则本期债券将继续存续。除了以上两种情况以外，发行人没有权利也没有义务赎回本期债券。
8 、信用级别及资信评级机构：经联合评级综合评定，发行人的主体信用等级为 AA+，本期债券的信用等级为 AAA。
9 、担保人及担保方式：本期债券由 BBB公司提供全额、无条件、不可撤销的连带责任保证担保。

回答人：chenyiwei
1 、“5、偿付顺序：在发行人破产清算时，本期债券持有人对本金和利息享有等同于普通破产债权人的权利” 中，“等同于” 建议修改为“劣后于”。
2 、“9、担保人及担保方式：本期债券由 BBB公司提供全额、无条件、不可撤销的连带责任保证担保”：需明确该担保责任仅限于发行人已宣布支付的利息和已宣布将进行的赎回，但因宣告后发生的情况导致其无力支付利息或赎回款的情形，对发行人依据此处条款规定自主决定递延支付的利息和延期偿还的本金不纳入担保范围。
3 、对于其中涉及触发强制付息和赎回的发行人违约事项，应合理预期在债券存续期内发生的可能性极低。
4 、如果发行人系国资委直接行使出资人职责的国有独资企业，则 “强制付息事件” 和 “利息递延下的限制事项” 中的 “向普通股股东分红” 后都应加上 “（按国有资产管理相关规定上缴国有资本收益除外）”。